# 外商投资企业没有按照净利润10%提取储备基金

提问人：fairymhf 时间：2013-04-01 17:06:28
请教陈老师， 某外商投资企业从成立了到现在没有按照净利润10%提取储备基金， 如果要计提的话，应该有两千多万人民币。 今年审计时不愿意提。 那么我们该qualify，还是只需要披露其没有计提10%储备基金并出管理建议书就可以了呢

回答人：chenyiwei
此问题在《计学撮要》第 370 页有说明，如下：
外商投资企业的三项基金或盈余公积的提取，更多地是一个法律、财务范畴的问题，而不是会计处理问题。对三项基金或盈余公积提取的会计处理必须以公司的最高权力机构通过的相关决议为依据。因此，注册会计师在审计中如发现外商投资企业最高权力机构作出的关于三项基金或盈余公积提取的决议不符合相关法律和行政法规规定时，不能提出账务调整建议，但可以作为一项管理建议，提请被审计单位的相关权力机构关注相关法律法规的规定，充分考虑该问题可能产生的影响，确保利润分配事项符合相关法律法规规定；
同时根据《中国注册会计师审计准则第 1142 号——财务报表审计中对法律法规的考虑》考虑该事项对被审计财务报表整体的影响，以及对注册会计师所发表的审计意见的影响。